【裁判字號】    98,易,162
【裁判日期】    980602
【裁判案由】    竊盜
【裁判全文】
臺灣高雄地方法院刑事判決               98年度易字第162號
公  訴  人  臺灣高雄地方法院檢察署檢察官
被      告  甲○○
                    （現借提於臺灣高雄監獄）
上列被告因竊盜案件，經檢察官提起公訴（97年度偵字第22418號）
，本院判決如下：
    主  文
甲○○共同犯竊盜罪，累犯，處有期徒刑伍月，如易科罰金，以
新臺幣壹仟元折算壹日。
    事  實
一、甲○○前於民國94年間因詐欺案件，經本院以94年度簡上字
    第682 號判處有期徒刑5 月確定，復因竊盜案件，經本院以
    94年度簡上字第635 號判處有期徒刑10月確定，又因施用毒
    品案件，經本院以94年度訴字第4419號判處有期徒刑8 月確
    定，上開3 罪經本院以95年度聲字第2648號裁定應執行有期
    徒刑1 年8 月，於96年3 月29日縮短刑期假釋出監，嗣經撤
    銷假釋，惟因中華民國九十六年罪犯減刑條例於96年7 月16
    日公布施行，復經本院以96年度聲減字第8966號裁定減為有
    期徒刑2 月15日、5 月、4 月，應執行有期徒刑10月，因其
    已執行之刑期已逾減刑後之刑期，自96年7 月16日起視為執
    行完畢。詎仍不知悔改，竟與姓名年籍不詳之某黑衣成年男
    子，共同意圖為自己不法之所有，基於竊盜之犯意聯絡，於
    96 年11 月20日上午11時59分許，由甲○○駕駛其所有車牌
    號碼5400-UN 號自小客車，搭載該名黑衣男子，一同前往高
    雄縣大寮鄉○○路45之16號前，暫停在乙○○所有停放在該
    處之車牌號碼0583-XB 號自小貨車旁，由該名男子下車以不
    詳方式竊取上開自小貨車，得手後該名男子即駕駛上開竊得
    之自小貨車尾隨甲○○所駕駛之上開自小客車離開現場。嗣
    經警調閱監視錄影畫面，而查獲上情。
二、案經高雄縣政府警察局林園分局報告臺灣高雄地方法院檢察
    署檢察官偵查起訴。
    理  由
壹、證據能力部分
一、按被告以外之人於審判外之言詞或書面陳述，除法律有規定
    者外，不得作為證據；被告以外之人於審判外之陳述，雖不
    符刑事訴訟法第159 條之1 至第159 條之4 之規定，而經當
    事人於審判程序同意作為證據，法院審酌該言詞陳述或書面
    陳述作成時之情況，認為適當，亦得為證據，當事人、代理
    人或辯護人於法院調查證據時，知有第159 條第1 項不得為
    證據之情形，而未於言詞辯論終結前聲明異議者，視為有前
    項之同意，刑事訴訟法第159 條第1 項及第159 條之5 分別
    定有明文。本件證人即告訴人乙○○於警詢中之陳述及車牌
    號碼5400-UN 號之車籍查詢資料，雖屬被告以外之人於審判
    外之言詞或書面陳述，然當事人於準備程序對於上開證據方
    法之證據能力均表示不爭執，本院審酌前開審判外之言詞或
    書面陳述於作成時之情況，並無違法不當或證明力明顯過低
    之瑕疵，應得作為證據。
貳、實體部分
一、訊據被告甲○○固坦承於前揭時地駕駛其所有車牌號碼5400
    -UN 號自小客車，搭載監視錄影畫面所出現之黑衣男子前往
    上址，惟矢口否認有何共同竊盜犯行，辯稱：伊不知道當時
    開車所載之人的真實姓名，伊載該名男子去到江山路現場之
    後，就開車離開了，不知道他是要做什麼，伊不知道為何該
    自小貨車跟在伊後面，可能因為該處進出路口只有那一條路
    ，他才跟在伊後面云云。
二、經查：
（一）被告於96年11月20日上午11時59分許，駕駛其所有車牌號
      碼5400-UN 號自小客車，搭載1 名黑衣男子，一同前往高
      雄縣大寮鄉○○路45之16號前，暫停在乙○○所有停放在
      該處之車牌號碼0583-XB 號自小貨車旁，該名男子於該處
      下車之事實，業經本院勘驗該處之監視錄影光碟屬實（見
      本院二卷第56至58頁），且為被告所不爭執，其事實足堪
      認定。又乙○○於96年11月20日上午11時30分許將其所有
      之車牌號碼0583-XB 號自小貨車停放在該處，於同日下午
      2 時許發覺該車失竊之事實，業據證人乙○○於警詢中證
      述屬實（見偵一卷第8 至9 頁），並有車牌號碼5400-UN
      號之車籍查詢資料在卷可憑（見偵一卷第19頁），其事實
      亦堪認定。
（二）而觀之本院勘驗上址之監視錄影光碟內容為「11時59分29
      秒：一自小客車自下方駛至小貨車旁。11時59分39秒：有
      一人影出現走入小貨車旁的騎樓內。12時01分22秒：有一
      人影自騎樓內出現走進小貨車駕駛座。12時01分40秒：小
      客車先離開後，小貨車亦往同一方向離去。」（見本院二
      卷第57頁），參以被告駕駛之自小客車駛至乙○○所有之
      小貨車旁，相隔約10秒即有1 人影走入騎樓內，又相隔約
      18秒，復有1 人影自騎樓內出現走進上開小貨車駕駛座，
      且其間並無其他人出現在上開監視錄影畫面中，可知被告
      搭載之黑衣男子係自被告駕駛之小客車下車後，即走入乙
      ○○所有之小貨車旁騎樓內，隨即又自該騎樓出現走進該
      小貨車駕駛座無疑；另自被告駕駛之小客車停放在該處至
      該黑衣男子駕駛上開小貨車跟隨被告駕駛之自小客車離去
      ，其間相隔僅2 分11秒，足徵被告搭載該名黑衣男子至該
      處之目的，係意在竊取上開自小貨車甚明。被告雖辯稱：
      伊不知道當時開車所載之人的真實姓名，伊載該名男子去
      到江山路現場之後，就開車離開了，不知道他是要做什麼
      云云，惟衡以一般經驗常情，一般人當不致隨意搭載完全
      不熟識之人，甚且對搭載至該處之目的為何完全不知情，
      更與常情相違，是被告前揭所辯，顯無可採。
（三）又觀之本院勘驗位於江山村龍馬大廈之監視錄影光碟內容
      為「12時09分30秒：有一銀色自小客車自畫面上方駛往畫
      面下方，後跟隨一輛藍色小貨車，銀色小客車牌號碼隱約
      可見為5400-UN 。」（見本院二卷第57頁），且依擷取該
      監視畫面之照片所示（見偵卷第25頁），該上開2 部車相
      隔僅約1 臺車之距離，參以當日12時01分40秒上開小貨車
      遭竊後係跟隨被告駕駛之自小客車離去，至12時09分30秒
      上開小貨車仍緊跟隨在被告駕駛之自小客車後，足見該部
      小貨車之駕駛人係有意跟隨被告駕駛之自小客車，實非因
      巧合行駛於被告駕駛之自小客車後方。是被告辯稱：伊不
      知道為何該自小貨車跟在伊後面，可能因為該處進出路口
      只有那一條路，他才跟在伊後面云云，無非空言卸責之詞
      ，亦不足採。
（四）綜上，本件事證明確，被告前揭犯行堪以認定，應依法論
      科。
二、核被告甲○○所為，係犯刑法第320 條第1 項之竊盜罪。被
    告甲○○與其所搭載之該名黑衣男子，就上開竊盜犯行，有
    犯意聯絡及行為分擔，為共同正犯。又被告有事實欄所述之
    前科紀錄及執行情形，此有臺灣高等法院被告前案紀錄表在
    卷可佐（見本院二卷第7 至15頁），其於受有期徒刑之執行
    完畢後5 年以內故意再犯本件有期徒刑以上之罪，為累犯，
    應依刑法第47條第1 項之規定，加重其刑。爰審酌被告前已
    有竊盜前科，仍不思以正當途徑獲取金錢，復竊取他人之車
    輛，侵害他人財產權，足見其法治觀念薄弱，又矢口否認犯
    行，犯後態度不佳，未見悔意等一切情狀，量處如主文所示
    之刑，並諭知易科罰金之折算標準。
據上論斷，應依刑事訴訟法第299 條第1 項前段，刑法第28條、
第320 條第1 項、第47條第1 項、第41條第1 項前段，刑法施行
法第1 條之1，判決如主文。
本案經檢察官丙○○到庭執行職務。
中    華    民    國    98    年     6     月    2    日
                  刑事第十一庭審判長法  官  黃三友
                                    法  官  陳億芳
                                    法  官  林依蓉
以上正本證明與原本無異。
如不服本判決應於收受送達後10日內向本院提出上訴書狀，並應
敘述具體理由；如未敘述上訴理由者，應於上訴期間屆滿後20日
內向本院補提理由書（均須按他造當事人之人數附繕本）「切勿
逕送上級法院」。
中    華    民    國    98    年     6     月    4    日
                                    書記官  邱靜銘
附錄本件論罪科刑法條：
刑法第320條第1項
意圖為自己或第三人不法之所有，而竊取他人之動產者，為竊盜
罪，處 5 年以下有期徒刑、拘役或 5 百元以下罰金。


司法院資訊處製作；財團法人民間司法改革基金會備份。
